【裁判字號】    90,訴,313
【裁判日期】    900802
【裁判案由】    毒品危害防制條例
【裁判全文】
臺灣彰化地方法院刑事判決                            九十年度訴字第三一三號
    公  訴  人  臺灣彰化地方法院檢察署檢察官
    被      告  甲○○
右列被告因違反毒品危害防制條例案件，經檢察官提起公訴（八十九年度毒偵字第五
一九０號）及移送併案審理（九十年度毒偵字第一九０六號），本院判決如左：
    主      文
甲○○連續施用第一級毒品，處有期徒刑玖月。扣案之海洛因壹包（淨重零點零壹公
克），沒收銷燬之；注射針筒貳支沒收。又施用第二級毒品，處有期徒刑肆月，扣案
之安非他命壹包（毛重零點貳公克），沒收銷燬之；玻璃吸食器壹支沒收。主刑部分
應執行有期徒刑壹年。
    事      實
一、甲○○前因施用毒品案件，經強制戒治期滿，由台灣彰化地方法院檢察署檢察官
    於民國八十九年九月二十日以八十九年度戒毒偵字第一０七三號為不起訴處分確
    定。詎仍不知悔改，復基於概括之犯意，自八十九年十月九日起至九十年四月二
    十四日止，以將海洛因置於針筒內注射之方式，在彰化縣員林鎮○○路四一八巷
    廿三號住處內，連續施用第一級毒品海洛因多次；又另行起意，於八十九年十月
    九日某時，以將安非他命置於玻璃球內，用火燒烤吸食煙氣之方式，在上開地點
    施用第二級毒品安非他命。嗣於八十九年十月十二日下午六時三十分許，在其上
    開住處為警查獲，並扣得其所有之安非他命一包（毛重零點二公克）、注射針筒
    一支、玻璃吸食器一支；及九十年四月二十九日晚間八時三十分許，在上址為警
    查獲，並扣得其所有之海洛因一包（淨重零點零一公克）、注射針筒一支。
二、案經彰化縣警察局田中分局、員林分局分別報請臺灣彰化地方法院檢察署檢察官
    偵查起訴及移送本院併案審理。
    理      由
一、訊據被告甲○○對於右揭時地施用海洛因及安非他命等情固坦承不諱，惟矢口否
    認分別吸食該二類毒品，辯稱：伊將海洛因及安非他命一同置放於玻璃球內，再
    以火烤方式吸食云云。然查：被告係以針筒注射方式施用海洛因，且扣案之注射
    針筒亦為其所有等情，業據其於警訊及九十年四月三十日偵訊時供認無訛；再參
    以海洛因為鴉片類毒品，屬鎮靜類藥物，而安非他命則為中樞神經興奮劑，二者
    性質迥然有異，施用者如將二者一併混雜吸食，將同時產生鎮靜及興奮效果，藥
    效即有互為拮抗抵銷之虞，顯無從達到施用者通常追求刺激或舒緩神經之目的。
    是以被告辯稱係利用玻璃球一併施用海洛因及安非他命云云，實際操作或臨床試
    驗上雖非全無可能，然如謂被告不惜耗費不菲之資，併同施用二類相異毒品而抵
    銷藥效，誠已殊難想像。其前揭所辯自與常情有違，應屬卸責之詞，無非冀圖藉
    此致令本院誤判其以單一行為犯之，而依想像競合犯之裁判上一罪關係處斷，至
    無可採。此外，並有彰化縣衛生局煙毒尿液檢驗成績書、法務部調查局鑑定通知
    書附卷可稽，復有海洛因一包（淨重零點零一公克）、安非他命一包（毛重零點
    二公克）、注射針筒二支、玻璃吸食器一支等物扣案為憑。又被告前因施用毒品
    案件，經強制戒治期滿，由台灣彰化地方法院檢察署檢察官於八十九年九月二十
    日以八十九年度戒毒偵字第一０七三號為不起訴處分確定等情，有臺灣高等法院
    被告全國前案紀錄表、台灣彰化地方法院檢察署刑案資料查註紀錄表、不起訴處
    分書各一份附卷可按。本案事證已臻明確，被告犯行洵堪認定。
二、查被告甲○○前因施用毒品案件，經強制戒治期滿，由檢察官為不起訴處分後，
    復於五年內再度施用海洛因及安非他命，核其所為，係犯毒品危害防制條例第十
    條第一項、第二項之施用第一、二級毒品罪。被告於施用前後持有海洛因及安非
    他命之低度行為，應為施用之高度行為所吸收，不另論罪。又其多次施用第一級
    毒品犯行，時間緊接，方法相同，觸犯構成要件相同之罪名，顯係基於概括之犯
    意為之，應依連續犯之規定論以一罪，並依法加重其刑。至其所犯上開二罪間，
    犯意各別，行為互殊，應予分論併罰。另公訴人就被告於九十年四月二十四日涉
    嫌施用海洛因而移送本院併辦部分，雖未據提起公訴，然此因與前揭業經起訴之
    施用第一級毒品部分有連續犯之裁判上一罪關係，為起訴效力所及，基於審判不
    可分原則，本院自得併予審究，附此敘明。爰審酌被告經強制戒治期滿未及一月
    旋即再犯，顯見對於毒品依賴已深，品行非佳，且乏堅強之戒治動機，非適度予
    以監禁處遇難收教化之效，尤以被告並未完全坦認犯罪事實，態度亦無足取，及
    其犯罪動機、手段、所生危害、犯後態度、智識程度等一切情狀，分別量處如主
    文所示之刑，並定其應執行之刑，以示懲儆。
三、扣案之海洛因一包（淨重零點零一公克）、安非他命一包（毛重零點二公克）為
    毒品危害防制條例第二條第二項第一款、第二款所稱之第一、二級毒品，均應依
    同條例第十八條第一項前段之規定，沒收銷燬之。另注射針筒二支雖被告否認為
    其所有，然其已於警訊及偵查中坦稱確為自己所有之物，業如前述，且該針筒均
    於被告住處查獲，益徵其所辯不足採信，自應與其自承所有之玻璃吸食器一支，
    均認係供犯罪所用之物，依刑法第三十八條第一項第二款之規定，宣告沒收。
據上論斷，應依刑事訴訟法第二百九十九條第一項前段，毒品危害防制條例第十條第
一項、第二項、第十八條第一項前段，刑法第十一條前段、第五十六條、第五十一條
第五款、第三十八條第一項第二款，判決如主文。
本案經檢察官簡燕子到庭執行職務。
中      華      民      國      九十     年     八      月      二      日
                                  臺灣彰化地方法院刑事第三庭
                                      法      官  高  文  崇
右正本證明與原本無異。
如不服本判決，應於判決送達後十日內向本院提出上訴狀( 須附繕本 )。
                                      法院書記官  謝  志  鑫
中      華  民      國      九十     年     八      月      六      日
毒品危害防制條例第十條：
施用第一級毒品者，處六月以上五年以下有期徒刑。
施用第二級毒品者，處三年以下有期徒刑。


司法院資訊處製作；財團法人民間司法改革基金會備份。
